【裁判字號】    88,親,37
【裁判日期】    890427
【裁判案由】    否認婚生子女
【裁判全文】
臺灣屏東地方法院民事判決  八十八年度親字第三七號
    原      告    乙○○
    被      告    甲○○
    兼法定代理人  丙○○
右當事人間請求否認子女事件，本院判決如左：
    主      文
確認被告甲○○非原告與被告丙○○所生之子。
訴訟費用由被告負擔。
    事    實
甲、原告方面：
一、聲明：求為判決如主文第一項所示。
二、陳述：
（一）原告與被告丙○○於民國六十四年十月十日結婚，婚後並生有三子，然被告丙
      ○○自七十五年起離家出走，未履行與原告同居之義務，經原告於八十一年訴
      請履行同居，並經兩造於同年四月七日成立和解，被告丙○○同意返家履行同
      居之義務，詎同年五月初，被告丙○○再次離家出走，行方不明，直至八十七
      年九月三日，被告丙○○返回花蓮與原告完成離婚手續，原告始終不知被告丙
      ○○在外生有一子，直至八十七年十二月二十八日申請戶籍登記簿謄本時始知
      上情。
（二）被告丙○○係於八十一年八月三十一日生育被告甲○○，但查被告甲○○出生
      之日回溯第一百八十一日起至第三百零二日止之受胎期間，原告與被告丙○○
      並未有同居之事實，被告甲○○顯非被告丙○○自原告受胎所生，而係原告與
      訴外人馬文讚同居所生，爰訴請確認被告甲○○非原告與被告丙○○所生之子
      。
三、證據：提出戶籍登記簿謄本、和解筆錄、離婚協議書各一件為證，並聲請訊問證
    人馬文讚、姜國祥及姜美娟。
乙、被告方面：
一、聲明：同意原告之請求。
二、陳述：
    被告甲○○確實不是自原告受胎所生，係被告丙○○與馬文讚所生。
    理    由
一、本件原告主張其與被告丙○○於六十四年十月十日結婚，婚後並生有三子，詎被
    告丙○○自七十五年起離家出走，未履行與原告同居之義務，雖於八十一年四月
    間返家，然於同年五月初再次離家出走，並於八十一年八月三十一日生育被告甲
    ○○，但查被告甲○○出生之日回溯第一百八十一日起至第三百零二日止之受胎
    期間，原告與被告丙○○並未有同居之事實，被告甲○○並非被告丙○○自原告
    受胎所生，而係被告丙○○與訴外人馬文讚同居所生，爰訴請確認被告甲○○非
    原告與被告丙○○所生之子。而被告丙○○則同意原告之請求，並陳稱被告甲○
    ○確實不是自原告受胎所生，係被告丙○○與馬文讚所生等語。
二、查原告主張其與被告丙○○於六十四年十月十日結婚，詎被告丙○○自七十五年
    起離家出走，未履行與原告同居之義務，雖於八十一年四月間返家，然於同年五
    月初再次離家出走，並於八十一年八月三十一日生育被告甲○○，嗣於八十七年
    九月三日原告與被告丙○○協議離婚，則被告甲○○之受胎期間係在原告與被告
    丙○○之婚姻關係存續中，而受婚生之推定，但被告甲○○出生之日回溯第一百
    八十一日起至第三百零二日止之受胎期間，原告與被告丙○○並未有同居之事實
    ，被告甲○○並非被告丙○○自原告受胎所生，而係被告丙○○與馬文讚同居所
    生等情，業據其提出戶籍登記簿謄本一件為證，並據證人馬文讚、姜國祥及姜美
    娟到庭證述屬實，而被告丙○○亦陳稱被告甲○○非其自原告受胎，係其自馬文
    讚受胎所生，則原告之主張應堪信為實在。
三、按從子女出生日回溯第一百八十一日起至第三百零二日止為受胎期間；又妻之受
    胎，係在婚姻關係存續中者，推定其所生子女為婚生子女，民法第一千零六十二
    條第一項、第一千零六十三條第一項分別定有明文。查本件被告甲○○之受胎期
    間雖於原告與被告丙○○之婚姻關係存續中，而受婚生之推定，然被告甲○○之
    受胎期間，原告與被告丙○○並未有同居事實，而係被告丙○○自馬文讚受胎所
    生等情，業如前述。從而，被告甲○○既非被告丙○○自原告受胎所生，則原告
    依民法第一千零六十三條第二項規定，提起本件否認婚生子女之訴，於法即無不
    合，所訴應予准許。
據上論結，本件原告之訴為有理由，依民事訴訟法第七十八條、第八十五條第一項前
段，判決如主文。
中      華      民      國    八十九    年      四      月    二十七    日
                                    臺灣屏東地方法院民事第二庭
~B法      官  王致傑
右為正本係照原本作成。
如對本判決上訴，須於判決送達後二十日內向本院提出上訴狀。
~B法院書記官  粘嫦珠
中      華      民      國    八十九    年      四      月   二十七    日


司法院資訊處製作；財團法人民間司法改革基金會備份。
